臺灣士林地方法院民事裁定
111年度亡字第59號
聲  請  人  臺灣士林地方檢察署檢察官
上列聲請人聲請宣告吳友祥死亡事件，本院裁定如下：
    主  文
准對失蹤人吳友祥（男、民國00年00月00日生、身分證統一編號
：Z000000000號、籍設臺北市○○區○○路000號3樓臺北○○○○○○○○○
、失蹤前住同區華榮街66號）為宣告死亡之公示催告。
該失蹤人應於本公示催告最後揭示於法院公告處、資訊網路及其
他適當處所之翌日起六個月內，向本院陳報現尚生存，如不陳報
，本院將宣告其為死亡。
無論何人，凡知該失蹤人之生死者，均應於上開期間內，將其所
知之事實，陳報本院。
    理  由
一、按失蹤人失蹤滿7 年後，法院得因利害關係人或檢察官之聲
     請，為死亡之宣告；失蹤人為80歲以上者，得於失蹤滿3 
    年 後，為死亡之宣告，民法第8 條第1 項、第2 項定有明
    文。 又按法院准許宣告死亡之聲請者，應公示催告，家事
    事件法 第156 條第1 項亦有明定。
二、本件聲請意旨略以：依臺北○○○○○○○○○函稱本件失蹤人吳友
    祥（男、民國00年00月00日出生、身分證統一編號：Z00000
    0000號、籍設臺北市○○區○○路000號3樓臺北○○○○○○○○○）為
    滿80歲以上之人，自民國89年7 月12日(當時未滿80歲)即列
    報失蹤，迄今行方不明已逾7 年，業已屆失蹤人得為死亡宣
    告之法定期間，因無利害關係人可聲請死亡宣告，爰依法為
    死亡宣告之聲請等語。
三、本件聲請人上揭主張，業經聲請人向各機關查詢失蹤人吳友
    祥之前案紀錄、個人戶籍資料、三親等、人壽保險、個人任
    職董監事、信用卡申辦、財產資料、入出境等件，均未發現
    有該失蹤人仍生存活動之情形，有臺北○○○○○○○○○函附之戶
    籍謄本、戶籍登記資料、臺北市政府警察局士林分局失蹤人
    口系統資料報表、全民健保資料回覆狀況查詢報表、外交部
    領事事務局110年12月14日領一字第1105327447號函、勞動
    部勞工保險局111年4月15日保費資字第11113168600 號函、
    內政部移民署111年4月15日移署資字第1110044404號函、臺
    北市殯葬管理處111年4月15日北市殯儀二字第1113004668號
    函、新北市政府殯葬管理處111年4月18日新北殯館字第1115
    234079號函、國軍退除役官兵輔導委員會111年4 月19日輔
    服字第1110028288號函、刑案資料查註紀錄表、個人戶籍資
    料查詢結果、一親等資料查詢結果、高額壽險資訊連結作業
    、個人任職董監事、信用卡正附卡資訊、稅務電子閘門財產
    所得調件明細表、入出境連結作業、三親等資料查詢結果等
    件可證，且聲請人曾電詢失蹤人吳友祥之子吳漢明表示：「
    伊父親大約在40幾年前和伊母親離婚後，就不知去向，伊們
    兄弟姊妹已將近40幾年沒看過伊父親。」(見聲請人所提111
    年7月4日公務電話紀錄)，堪認吳友祥於89年7月12日即已失
    蹤，其失蹤迄今已逾法定期間，本件聲請核與首開條文相符
    ，應予准許。
四、依家事事件法第156 條裁定如主文。
中　　華　　民　　國　　111 　年　　8 　　月　　22　　日
                  家事庭法  官  詹朝傑
以上正本係照原本作成。
如不服本裁定，應於送達後10日內向本院提出抗告狀。
中　　華　　民　　國　　111 　年　　8 　　月　　22　　日
　　　　　　　　　　　　書記官  黃郁庭